臺灣高雄地方法院刑事判決　　　　　　　　　　　　　九十三年度重訴字第一六號
　　公　訴　人　臺灣高雄地方法院檢察署檢察官
　　被　　　告　丙○○
　　選任辯護人　唐治民律師
右列被告因違反毒品危害防制條例案件，經檢察官提起公訴（九十二年度偵字第八四
二六號、第八四三三號），本院判決如左：
    主  文
丙○○共同運輸第一級毒品，累犯，處有期徒刑拾貳年，褫奪公權拾年，扣案如附表
編號一、二所示之物，沒收銷燬之，扣案如附表編號六所示之物及未扣案之車牌號碼
八Ｔ─四一九二號自用小客車內駕駛座椅背壹個，均沒收之。
    事  實
一、丙○○曾於民國八十八年、九十年間，因竊盜、偽造文書等案件，經法院分別判
    處有期徒刑三月及有期徒刑四月均確定，於九十年十月十二日易科罰金執行完畢
    ，詎其猶不知悔改，明知海洛因業經公告列為毒品危害防制條例第二條第二項第
    一款之第一級毒品，不得非法運輸、持有，仍與乙○○（現正通緝中，待緝獲後
    再行結案）共同基於運輸第一級毒品海洛因之犯意聯絡，謀議共同出資至南部地
    區購買第一級毒品海洛因後再運送回北部地區供己長期施用，謀議既定，即由丙
    ○○於九十二年四月十三日，透過不詳真實姓名年籍綽號「藍姊」之成年女子媒
    介，約定以新台幣（下同）四百零五萬元之價格向不詳真實姓名年籍綽號「蘇仔
    」之成年男子購買第一級毒品海洛因，迄同年月十六日上午某時，「藍姊」以電
    話聯絡丙○○準備至台南地區交易後，乙○○即駕駛其所有、車牌號碼八Ｔ─四
    一九二號自用小客車附載丙○○南下，至同（十六）日中午十二時許，渠二人與
    「藍姊」、「蘇仔」在台南市某處「翔舜汽車旅館」見面後，丙○○即交付「蘇
    仔」四百零五萬元（丙○○、乙○○各出資二百零二萬五千元）而取得所購買如
    附表編號一、二所示之第一級毒品海洛因，丙○○為免運送期間遭警查獲，旋將
    前開如附表編號一、二所示之第一級毒品海洛因藏置於上開自用小客車駕駛座椅
    背內夾層中，後再與乙○○駕車起運前開毒品返回基隆地區。嗣經檢調人員於同
    （十六）日下午二時許，在台南市○○路○段三○六號前攔檢查獲，並當場扣得
    前開如附表編號一、二所示之第一級毒品海洛因及如附表編號六所示之渠等所有
    供運輸前開毒品所用之錫箔紙袋三個。
二、案經法務部調查局高雄市調查處、高雄市政府警察局移送臺灣高雄地方法院檢察
    署檢察官偵查起訴。
    理  由
一、右開犯罪事實，業據被告丙○○於本院審理時坦承不諱，復有如附表編號一、二
    、六所示之物品扣案可資佐憑，此外，並有蒐證照片等在卷可查。又扣案如附表
    編號一、二所示之物品經送請法務部調查局鑑定結果確均係第一級毒品海洛因無
    訛，此有該局九十二年四月十七日調科壹字第二二○○一五一九九號鑑定通知書
    在卷可稽。是以，本件事證明確，被告犯行，堪以認定，應依法論科。
二、按懲治走私條例第三條第一項之運送走私物品罪，並不以運送他人所有或持有之
    走私物品為限，即為自己運送者，亦包括在內，故不論運送人係為他人運送或為
    自己運送，均應成立運送走私物品罪，最高法院八十四年台上字第二五二五號判
    例、八十二年度第三次刑事庭會議紀錄可資參照。次按煙毒之為運輸或持有，應
    以程途之遠近及數量之多寡，並依實際情形參酌被告之犯意而為認定，最高法院
    八十二年台非字第三十四號判決亦著有明文。經查，本件被告運送之第一級毒品
    數量達二千餘公克，不在少數，且其運送之程途係自台南市至北部地區，橫跨數
    縣市，距離頗遠，其雖係為自己未來施用毒品而持有扣案之海洛因，惟其主觀上
    之犯意，與一般「單純」基於自己施用目的而零星短程夾帶少量毒品有別，且其
    行為之目的依被告所述，既在運送毒品供自己將來長期施用毒品所用，要與為施
    用等目的所為之搬運毒品行為不同，揆諸前開說明，堪認其主觀上之犯意為「運
    輸」，而非「施用」或「持有」，是辯護人辯稱被告所為僅應論以毒品危害防制
    條例第十一條第一項之持有毒品罪，尚有誤解，附此敘明。
三、核被告所為，係犯毒品危害防制條例第四條第一項之運輸第一級毒品罪。被告與
    共犯乙○○間就上開犯行，有犯意之聯絡及行為之分擔，皆為共同正犯。被告運
    輸第一級毒品海洛因前後非法持有第一級毒品海洛因之低度行為，應為運輸第一
    級毒品海洛因之高度行為所吸收，不另論罪。被告曾於八十八年、九十年間，因
    竊盜、偽造文書等案件，經法院分別判處有期徒刑三月及有期徒刑四月均確定，
    於九十年十月十二日易科罰金執行完畢，有卷附之台灣高等法院被告全國前案紀
    錄表在卷可考，其受有期徒刑之執行完畢，五年以內再犯有期徒刑以上之罪，為
    累犯（法定刑為死刑、無期徒刑，依法不得加重）。又本件被告自警詢時起至本
    院審理時止，對於自己涉案部分均始終坦承犯行，並協助警調人員起獲扣案毒品
    ，顯已深知悔悟，又慮以本件扣案毒品起運後旋為警查獲，其犯罪情節尚堪憫恕
    ，情輕法重，雖處以法定最低刑無期徒刑仍嫌過重，爰依刑法第五十九條規定減
    輕其刑。爰審酌被告犯罪之動機、目的、手段、品行、智識程度、其運送毒品海
    洛因之數量多達二千餘公克，在本案居於支配主導地位，惟念及被告起運不久即
    為警查獲、犯後坦承犯行、態度良好等一切情狀，量處如主文所示之刑，並依被
    告犯罪之性質，認有褫奪公權必要，併宣告被告褫奪公權十年。至扣案如附表編
    號一、二所示之毒品，均係毒品危害防制條例所定之第一級毒品，應依同條例第
    十八條第一項前段規定宣告沒收銷燬之。另扣案如附表編號六所示之錫箔紙袋三
    個，及未扣案之前開車牌號碼八Ｔ─四一九二號自用小客車內駕駛座椅背一個，
    均為供被告或共犯乙○○所有供運輸前開毒品所用之物，此經被告於供明在卷，
    爰均依前開條例第十九條第一項宣告沒收之。再扣案如附表編號三、四、五所示
    之物，經送高雄醫學大學附設中和紀念醫院鑑定後雖均確認為第一級或第二級毒
    品無訛，有檢驗報告二紙在卷可依，然此或為被告或為共犯乙○○所單純隨身攜
    帶準備吸食所用，已經被告陳明屬實，與本案運輸毒品無涉，故不併予宣告沒收
    。
據上論斷，應依刑事訴訟法第二百九十九條第一項前段，毒品危害防制條例第四條第
一項、第十八條第一項前段、第十九條第一項，刑法第十一條、第二十八條、第四十
七條、第五十九條、第三十七條第二項，判決如主文。
本案經檢察官甲○○到庭執行職務。
中      華      民      國    九十三    年      七      月    二十六    日
                              臺灣高雄地方法院刑事第十四庭
                                  審判長法  官  李淑惠
                                        法  官  林俊寬
                                        法  官  黃呈熹
右正本證明與原本無異。
如不服本判決，應於判決送達後十日內，向本院提出上訴狀。
                                        書記官   梁瑜玲
中    華    民    國      九十三      年      七      月      二十六      日
【附錄本判決論罪科刑法條】
毒品危害防制條例第四條
製造、運輸、販賣第一級毒品者，處死刑或無期徒刑；處無期徒刑者，得
併科新臺幣一千萬元以下罰金。
製造、運輸、販賣第二級毒品者，處無期徒刑或七年以上有期徒刑，得併
科新臺幣七百萬元以下罰金。
製造、運輸、販賣第三級毒品者，處五年以上有期徒刑，得併科新臺幣五
百萬元以下罰金。
製造、運輸、販賣第四級毒品者，處三年以上十年以下有期徒刑，得併科
新臺幣三百萬元以下罰金。
製造、運輸、販賣專供製造或施用毒品之器具者，處一年以上七年以下有
期徒刑，得併科新臺幣一百萬元以下罰金。
前五項之未遂犯罰之。
附表：
┌───┬──────────┬────┬────────┬─────┐
│編號  │扣案物品            │數量    │重量            │備註      │
│      │                    │        │                │          │
├───┼──────────┼────┼────────┼─────┤
│一    │條狀包裝第一級毒品海│二十七條│合計淨重二千零三│          │
│      │洛因                │        │點七七公克，包裝│          │
│      │                    │        │重一百零五點八公│          │
├───┼──────────┼────┤克              │          │
│二    │大包裝第一級毒品海洛│三大包  │                │          │
│      │因                  │        │                │          │
│      │                    │        │                │          │
├───┼──────────┼────┤                ├─────┤
│三    │小包裝第一級毒品海洛│一小包  │                │毛重約二公│
│      │因                  │        │                │克        │
│      │                    │        │                │          │
├───┼──────────┼────┼────────┼─────┤
│四    │摻有第一級毒品海洛因│十一枝  │                │          │
│      │香菸                │        │                │          │
│      │                    │        │                │          │
├───┼──────────┼────┼────────┼─────┤
│五    │小包裝第二級毒品甲基│一小包  │驗前毛重零點五公│          │
│      │安非他命            │        │克，驗後毛重零點│          │
│      │                    │        │四公克          │          │
│      │                    │        │                │          │
├───┼──────────┼────┼────────┼─────┤
│六    │錫箔紙袋            │三個    │                │丙○○等所│
│      │                    │        │                │有供運輸前│
│      │                    │        │                │開編號一及│
│      │                    │        │                │編號二所示│
│      │                    │        │                │之第一級毒│
│      │                    │        │                │品海洛因  │
│      │                    │        │                │         │
└───┴──────────┴────┴────────┴─────┘
